【裁判字號】    98,監,436
【裁判日期】    981118
【裁判案由】    改定禁治產人監護人
【裁判全文】
臺灣高雄地方法院民事裁定               98年度監字第436號
聲  請  人  乙○○
                        之1
被禁治產人  甲○○
上當事人間聲請改定被禁治產人甲○○監護人事件，本院裁定如
下：
  主  文
改定聲請人乙○○（男，民國○○年○ 月○ 日生，身分證統一編號
：Ｚ000000000號）為禁治產人甲○○（男，民國○○年○○月○ 日生
，身分證統一編號：Ｚ000000000號）之監護人。
程序費用新台幣壹仟元由聲請人負擔。
  理  由
一、聲請意旨略以：被禁治產人即相對人甲○○，前經本院以90
    年度禁字第10號案件，裁定由被禁治產人甲○○之母林玉華
    擔任其之監護人，然林玉華業於民國98年10月31日死亡，考
    量禁治產人甲○○平日皆由聲請人（即被禁治產人甲○○之
    胞兄）照顧，且經被禁治產人甲○○其餘之手足即兄李宏輝
    、妹李文玲同意由聲請人擔任被禁治產人甲○○之監護人，
    是為被禁治產人權益，請准改定聲請人乙○○為被禁治產人
    甲○○之監護人等語。
二、按「禁治產人應置監護人。」、「禁治產人之監護人，依左
    列順序定之：(1)配偶。(2)父母。(3)與禁治產人同居之祖父母
    。(4)家長。(5)後死之父或母以遺囑指定之人。不能依前項規
    定定其監護人時，由法院徵求親屬會議之意見選定之。」、
    「親屬會議不能召開或召開有困難時，依法應經親屬會議處
    理之事項，由有召集權人聲請法院處理之。親屬會議經召開
    而不為或不能決議時，亦同。」，民法第1110條、第1111條
    、第1132條第2 項分別定有明文。
三、經查，聲請人主張甲○○前經本院以90年度禁字第10號裁定
    宣告為被禁治產人，惟原監護人林玉華已於98年10月31日死
    亡等情，業據聲請人提出戶籍謄本3 份、授權書1 件附卷可
    參，自堪信屬實。而禁治產人無配偶，父母及祖父母均已死
    亡，亦無家長及後死之父或母以遺囑指定之人，並無上開民
    法第1111條第1 項各款之法定監護人，另被禁治產人甲○○
    現亦無三親等內旁系血親尊親屬或四親等內之同輩血親5 人
    得組成親屬會議，無法由親屬會議推舉被禁治產人之監護人
    等情，業經聲請人以聲請狀陳明在卷，是甲○○並無上開民
    法第1111條第1 項各款之法定監護人，亦無法由親屬會議推
    舉被禁治產人之監護人。本院審酌乙○○為被禁治產人甲○
    ○之兄，與其同住，關係密切，又有意願擔任被禁治產人之
    監護人，而被禁治產人之其餘兄妹李宏輝李文玲亦同意由乙
    ○○擔任被禁治產人甲○○之監護人，此有李宏輝、李文玲
    出具且經公證之授權書附卷可佐，可認由聲請人擔任被禁治
    產人甲○○之監護人，應符合被禁治產人甲○○之最佳利益
    。從而，聲請人聲請改定其為被禁治產人甲○○之監護人，
    負責養護及治療禁治產人甲○○之身體，洵屬正當，應予准
    許。
四、爰裁定如主文。
中    華    民    國    98    年    11    月    18    日
                  家事法庭      法  官  郭慧珊
以上正本係照原本作成
如對本裁定抗告須於裁定送達後10日內向本院提出抗告狀
中    華    民    國    98    年    11    月    18    日
                                書記官  王少玲


司法院資訊處製作；財團法人民間司法改革基金會備份。
